臺灣高等法院臺南分院刑事裁定　九十六年度抗字第四０二號
抗告人
即受刑人　甲○○
上列抗告人因聲請減刑案件，不服臺灣臺南地方法院中華民國九
十六年十月十八日第一審裁定（九十六年度聲減字第四八０八號
）提起抗告，本院裁定如下：
    主    文
原裁定撤銷，應由臺灣臺南地方法院更為裁定。
    理    由
一、抗告意旨略以：抗告人所犯如原裁定附表所示各罪，其中編
    號二至四經減刑後，與不得減刑之編號一、五刑期加總為七
    年十月又十五日，原裁定定應執行刑為八年二月，即屬有誤
    。再者，附表編號一罰金部份，是依刑法第十二條判處罰金
    ，應符合減刑要件。為此，提起抗告云云。
二、按法律上屬於自由裁量之事項，並非概無法律性之拘束。自
    由裁量係於法律一定之外部性界限內（以定執行刑言，即不
    得違反刑法第五十一條之規定）使法官具體選擇以為適當之
    處理；因此在裁量時，必須符合所適用之法規之目的。更進
    一步言，須受法律秩序之理念所指導，此亦即所謂之自由裁
    量之內部性界限。關於定應執行之刑，既屬自由裁量之範圍
    ，其應受此項內部性界限之拘束，要屬當然（最高法院八十
    年台非字第四七三號判例參照）。
三、查抗告人甲○○因犯如原裁定附表所示重利等罪，經分別判
    處如附表所示之刑，均經確定在案。茲抗告人所犯如附表編
    號二至四所示之罪，犯罪時間均在中華民國九十六年四月二
    十四日以前，合於減刑條件，原審乃依檢察官聲請予以減刑
    ，並與附表編號一、五所列不應減刑之犯罪所處之刑，定其
    應執行有期徒刑八年二月。然抗告人所犯附表所列各罪，其
    中附表編號二至四所示之罪，因符合中華民國九十六年罪犯
    減刑條例規定，經減刑後與不應減刑之編號一、五之犯罪所
    處之刑，定其應執行刑，其中最長刑期為五年六月，各刑合
    併刑期為七年十月又十五日，依刑法第五十一條第五款前項
    規定，「宣告多數有期徒刑者，於各刑中之最長期以上，各
    刑合併之刑期以下，定其刑期。」，自應在有期徒刑五年六
    月以上七年十月又十五日以下定其應執行刑，原裁定竟定其
    應執行有期徒刑八年二月，顯已踰越刑法第五十一條第五款
    所定法律之外部性界限，容有疏失。至抗告人指稱：附表編
    號一所列之罪所處之罰金，符合減刑條例，應予減刑云云。
    惟抗告人所犯附表編號一之罪，係違反槍砲彈藥刀械管制條
    例第七條第四項規定，屬中華民國九十六年犯罪減刑條例第
    三條第一項第七款所列之犯罪，且經宣告逾有期徒刑一年六
    月之刑，而依該條規定係屬不得減刑之罪，其所併科罰金部
    份，自當不得予以減刑，抗告人誤以得予減刑，容有誤解。
    故抗告人指摘原裁定定應執行刑有逾越法律外部限制，為有
    理由，自應由本院將原裁定撤銷，發回原法院另為妥適之裁
    定。
四、據上論斷，依刑事訴訟法第四百十三條前段，裁定如主文。
中　　華　　民　　國　　96　　年　　11　　月　　26  　日
　　　　　　　　　　刑事第一庭審判長法官　黃　崑　宗
　　　　　　　　　　　　　　　　　  法官　王　明　宏
　　　　　　　　　　　　　　　　　  法官　蔡　長　林
以上正本證明與原本無異。
如不服本裁定，應於收受本裁定後五日內向本院提出抗告狀。
　　　　　　　　　　　　　　　　　書記官　李　培　薇
中　　華　　民　　國　　96　　年　　11　　月　　26  　日
